# 请教版主关于生产企业参与融资租赁业务问题

提问人：yinpo123 时间：2022-12-23 09:36:57
版主，您好。 M集团的子公司A公司为融资租赁公司，A公司销售融资租赁的设备包括集团内公司生产的设备、以及外部第三方的设备。在M集团编制合并报表时，从合并报表角度，请版主给予指导：
（ 1 ）A 公司按租赁合同约定的起租日，在发货时点确认应收租赁款并摊销“未实现融资租赁收益”。
（ 2 ）由于M集团生产的产品属于定制化，M集团产品于安装验收后确认收入。
基于上述，①M集团合并报表层面对于M集团内部生产的产品由于融资租赁（将融资租赁业务变更为生产企业销售产品分期收款方式），在对A公司“未实现融资租赁收益”摊销时，是以发货时点摊销？还是在验收后，考虑已收取租金和尚未支付租金部分与设备公允价值差额重新计算内含报酬率后，根据剩余付款期间重新计算“未实现融资收益”，并自设备验收时点摊销？
②A公司融资租赁业务做的第三方公司生产的设备，可否以合同约定发货之日作为融租租赁起租日，摊销“未实现融资租赁收益”，还是也需要等验收之日才可以摊销？

回答人：chenyiwei
1 、一般理解“在对A公司“未实现融资租赁收益”摊销时，是以发货时点摊销”更合理。站在M集团合并角度，这是向购买方（承租人）提供的一项融资，故其利息收入确认应考虑会同约定的起息日。验收后如对租赁款项进行调整的，则在合并报表层面也相应进行调整处理（在验收后，考虑已收取租金和尚未支付租金部分与设备公允价值差额重新计算内含报酬率后，根据剩余付款期间重新计算“未实现融资收益”，后续重新计算摊销额）。
2 、第三方设备的起息日同样也是考虑租赁合同约定的起租日。
总体上，融资安排和收入确认互相独立，不应混同。